臺灣高等法院臺南分院刑事判決　　　　　　　　九十三年度上訴字第三九六號　Ａ
　　　上　訴　人
　　　即　被　告　乙　○　○
　　　選任辯護人　蔡　碧　仲　律師
　　　上　訴　人
　　　即　被　告　甲　○　○
　　　右　一　人
　　　選任辯護人　嚴　庚　辰　律師
右上訴人因強盜案件，不服臺灣嘉義地方法院九十二年度訴字第五五七號中華民國九
十三年三月十二日第一審判決（起訴案號：臺灣嘉義地方法院檢察署九十二年度偵字
第七一七二號、九十二年度偵字第七二八六號），提起上訴，本院判決如左：
      主      文
上訴駁回。
      事      實
一、沈儀淋（業經原審以意圖為自己不法之所有，結夥三人以上，攜帶兇器，以強暴
    至使不能抗拒罪，判處有期徒刑八年，未據沈儀淋聲明不服，而告確定）、乙○○與甲○○等三人因缺錢花用，竟共同基於意圖為自己不法之所有之犯意聯絡，
    在嘉義市○區○○路三十二號七樓乙○○租屋處，謀議結夥持刀強盜他人財物，
    遂於民國（下同）九十二年十月二十七日晚上近十一時許，由甲○○駕駛向女友
    借得之車號Ｃ五─七五九九號自用小客車，搭載沈儀淋及乙○○，並攜帶由沈儀
    淋事先備妥其所有足危害人身及生命安全之兇器開山刀與手電筒刀各一支，以及
    避免留下跡證之手套及頭套等物，搜尋嘉義市區各銀行提款機處，單獨一人提款
    之犯案目標，途中沈儀淋復在超商購買雙面膠帶以為黏遮車牌之用。迨當晚十一
    時十分許，行經嘉義市○區○○路七八四號臺南區中小企業銀行提款機前時，發
    現丙○○獨自一人站在提款機前講行動電話，見有機可乘，甲○○乃將車輛停在
    附近之永安街上，由乙○○先行下車靠近丙○○勘察情況無虞後，三人結夥承前
    犯意聯絡，分工由沈儀淋、乙○○負責持刀下手行劫財物，甲○○則負責把風及
    接應，並以前揭雙面膠帶黏遮車牌。計劃議定後，沈儀淋、乙○○隨即穿戴頭套
    及手套後，分持前揭開山刀與手電筒刀下車行劫：乙○○趨近丙○○伸手強取其
    揹於右肩夾於腋下之皮包，丙○○驚覺時，為防護身體及皮包而退避並與之拉扯
    ，同時呼喊救命，沈儀淋見狀乃挪移至丙○○身側，以所持開山刀割斷該皮包肩
    帶，行強過程中並造成丙○○之手指割傷，以此強暴方式至使丙○○不能抗拒，
    祇能任由乙○○及沈儀淋二人劫取其皮包暨內置財物（內有丙○○之汽、機車駕
    駛執照各一張、第一銀行及東山鄉農會之金融卡各一張、花旗銀行、中國信託商
    業銀行及中華商業銀行信用卡各一張、翻譯機及數位照相機各一台、現金新台幣
    〔下同〕一萬零七百元）得手而去。事畢，由甲○○從容駕車接應其二人逃逸，
    並瓜分財物，而將皮包及證件等丟棄在八掌溪堤防邊；刀械及頭套則丟棄在阿里
    山公路菜公店路路口之垃圾箱內。嗣於同年十月三十日凌晨零時三十分許，經警
    據報循線在嘉義市○區○○路一段一五四之二號查獲乙○○、甲○○到案，並在
    該車號Ｃ五─七五九九號車輛上，扣得前揭作案用之手套一雙及雙面膠帶一捲；
    在乙○○前揭租屋處起獲贓物翻譯機一台。沈儀淋則於同年十一月二日二十二時
    五十分，為警在嘉義市○○路與世賢路路口查獲到案，並自其身上起獲贓款三千
    元（翻譯機一台及現金三千元均據丙○○領回，乙○○分得之相機則為其友人竊
    走）。
二、案經丙○○訴由嘉義市警察局第一分局報請臺灣嘉義地方法院檢察署檢察官偵查
    起訴。
      理      由
一、訊據上訴人即被告乙○○、甲○○二人對於乙○○搶得被害人丙○○皮包，原審
    被告沈儀淋持刀割斷被害人皮包肩帶及甲○○在車上駕車在場等候搭載二人離去
    之事實，均供承不諱，惟矢口否認有加重強盜犯行，均辯稱：其等係利用被害人
    講電話分心疏於注意之際下手搶奪，其等雖攜帶刀械，然未用以威嚇被害人，且
    被害人既尚得與乙○○、及沈儀淋拉扯皮包，事畢亦尾追在後，顯尚能抗拒，自
    非強盜；公訴意旨記載乙○○及沈儀淋二人拉扯並以刀刃割斷皮包肩帶，所施強
    暴之目標為被害人之皮包，並非被害人人身，與強盜罪以施強暴至令難以抗拒之
    構成要件有間。乙○○另辯稱：伊沒有帶尖刀去，伊是搶了皮包就走，被害人是
    「阿賓」即沈儀淋帶刀從後面割斷背包肩帶，甲○○在車上，車子是他開的。乙○○去搶皮包，沈儀淋拿開山刀割斷肩帶都是一剎那之間的事情，被害人還未查
    覺的程度就被搶走了，應該是接近搶奪罪；甲○○另辯稱：伊僅附和行搶之提議
    而駕車接應，實際上並未下車，不知乙○○、沈儀淋下車之後會採取何種手段，
    對乙○○、沈儀淋超越搶奪範圍之強盜犯行，並無謀議，應不負共犯之罪責，他
    們要伊把車子開到巷子裡面，他們下車說要去搶東西，伊是知道，伊怕被人家認
    出來，為要保護車子，才去貼雙面膠帶，他們搶到東西就跑上車，伊就把車子開
    走，伊有喝酒，精神狀況不好，又有憂鬱症，因基於是朋友之情所以沒辦法自行
    先行離開各云云。
二、經查：
（一）按刑法上之搶奪罪、強盜罪及恐嚇取財罪，均乃出於意圖為自己或第三人不法
      之所有之主觀意思，以異於竊盜所採平和之暴力手段，不法得取他人財物之財
      產性犯罪，其所異者，在實施手段之不同。就搶奪罪而言，其奪取他人所有物
      雖與強盜罪無殊（其本質上並無不同，是以德國、瑞士、奧地利及日本等國均
      僅設有強盜罪，而無搶奪罪），但搶奪行為僅指乘人不備或不及抗拒，而以公
      然急遽方法，掠取他人財物為其成立要件，雖掠奪之際或不免於暴行，然如所
      施暴行，已至使他人達於不能抗拒程度，而奪取其財物或令其交付者，則為強
      盜罪。而恐嚇取財罪，則係以將來之惡害通知，或現時之危害相加於被害人等
      之威嚇手段，使被害人心生畏怖，然被害人之交付財物與否，儘尚有自由斟酌
      之餘地，即未達於不能抗拒程度者屬之（最高法院二十年非字第八四號、三十
      二年上字第二一八一號判例及八十年度第四次刑事庭會議決議參照）。而強盜
      罪之構成，以其實施之強暴、脅迫，已達於使人不能抗拒之程度為必要，倘其
      取物所實施之強暴、脅迫手段，尚未使人達於不能抗拒之程度，僅能依其情形
      論以搶奪或恐嚇取財罪名，尚難以強盜論擬。至行為人施用之強暴、脅迫等威
      嚇方法或手段，究須達於何種程度，始足使被害人精神上及身體上達於不能或
      顯難抗拒之程度，揆諸最高法院二十七年上字第一七二二號判例意旨，應依行
      為之性質及行為當時存在之具體情狀為決定之準據。亦即行為人之行為，客觀
      上是否足以壓抑被害人之意思自由，應就當時之具體事實予以客觀判斷，依一
      般人在同一情況下，其意思自由是否因此受壓制為斷，不以被害人之主觀意思
      為準（最高法院八十二年度台上字第一一一號、八十七年度台上字第三七○五
      號及九十一年度台上字第二九○號判決參照）。
（二）右揭事實，迭據告訴人丙○○指訴甚詳，丙○○並證稱：當天我是到台南企銀
      在提款機前要匯款，因為忘記帳號所以我打行動電話給我姐姐，就見到一名年
      輕男子，我以為他要提款我就讓開，我沒有注意他要做什麼，我還是繼續講電
      話，後來那名男子就離開，不到一分鐘，就迎面看到有二名幪面男子向我走來
      （見臺灣台南地方法院檢察署九十二年度偵字第七一七二號卷第三九頁），乙○○是行搶之前有過來（見原審卷第一一○頁）等語。
（三）本件乃被告乙○○、甲○○及原審被告沈儀淋等三人預謀犯案，其等劫取他人
      財物犯罪計劃之萌生暨實施，乙○○、沈儀淋初於警訊時即一致供述內容略為
      ：「被告三人因缺錢花用，於案發當日晚上十時許，在乙○○租屋處，乙○○
      、沈儀淋共同提議劫取財物花用，經甲○○附議後，由沈儀淋備妥犯案刀械、
      頭套及手套，並與被告乙○○戴頭套及手套持刀劫取提款女子皮包，被告甲○○則負責駕駛擔任把風及接應工作。被告三人共乘由甲○○所駕之車輛，在嘉
      義市區各銀行提款機尋找單獨一人提款之犯案目標，俟機動手強盜財物，嗣嘉
      義市區繞了約十分鐘後，於當晚十一時十分許在臺南中小企業銀行提款機前看
      見一名女子單獨一人提款：：：」之情節綦詳（見嘉市警一刑字第○九二○○
      三七一○○號警卷第十七頁正反面、嘉市警一刑字第○九二○○○四三○九號
      警卷第八、六頁）。又乙○○、沈儀淋迭次指證甲○○知情並參與（見偵字第
      七一七二號卷第十一頁、原審卷第十九頁），而黏遮車牌用之雙面膠帶，為尋
      找犯案目標途中所添購，均為被告二人及沈儀淋所肯認。訊據被告乙○○供稱
      是我和阿賓下去行搶的，阿賓拿開山刀，我拿手電筒刀（見原審聲羈一一二號
      卷第五頁、偵字第七一七二號卷第十頁），被告甲○○於原審及本院訊問時亦
      供承「他們兩人下去行搶的時候，我知道他們要下去行搶，所以我就下車去遮
      蓋車牌」（見原審卷第二一、六七、一二二頁、本院九十三年六月四日準備程
      序筆錄第三頁）、「我有聽到被害人喊搶劫」（見原審卷第六八頁）、「有收
      到行搶的錢，並有駕車接應」（見原審卷第二一、六七頁）等語無誤。又據沈
      儀淋於偵查中供稱「（問：行搶時持幾支尖刀？答）二支，一支長刀，一支短
      刀。」「（問：行搶時何二人持刀械？答）我與乙○○。」（見九十二年度偵
      字第七二八六號卷第六頁）；被告乙○○於聲請羈押訊問中供稱「阿賓拿開山
      刀，我拿手電筒刀。」（見原審聲羈字第一一二號卷第五頁），而原審被告沈
      儀淋復供稱：其綽號阿賓（見原審聲羈字第一一三號卷第五頁、臺灣台南地方
      法院檢察署九十二年度偵字第七二八六號卷第六頁）等各語，足認係乙○○、
      甲○○分持刀械無訛，而該開山刀並非細小之物，被告甲○○同在車內，豈有
      不知之理。況且被告甲○○於警訊時供稱：「（問：做案刀械由何人提供？現
      於何處？答）是由阿賓提供的，約三十公分，刀軔為白鐵製，另一把我並沒有
      看到。」（見嘉市警一刑字第0000000000號警卷第八頁），顯見其
      至少亦曾看過該把開山刀無誤，是甲○○事前既知行搶時攜帶刀械，應非單純
      僅是搶奪財物而已，則被告三人關於本件劫取告訴人財物犯行，有犯意聯絡及
      行為分擔，堪以認定。
（四）原審被告沈儀淋供稱：刀械是我提供，向店裡買的，行搶作案黑色頭套及手套
      是我提供（見偵字第七二八六號卷第六頁），雙面膠是我去買的（見原審卷一
      二三頁），核與被告甲○○所供：刀子是阿賓帶的，雙面膠是阿賓（即沈儀淋
      ）在超商買的，那家超商是在民生北路上，（手套一雙）是阿賓留下來的（見
      偵字第七一七二號卷第八、三○頁、原審卷一二三頁），手套是阿賓的，所有
      作案的東西都是阿賓帶來的（見偵字第七一七二號卷第三○頁），及乙○○所
      供：阿賓帶刀到我家（見偵字第七一七二號卷第十一頁）等各語相符，足見該
      行劫工具均為沈儀淋所有及提供無誤。
（五）關於被告乙○○、原審被告沈儀淋乃顯露刀械而劫取告訴人財物之事實，迭據
      告訴人先後指證「該二名歹徒是分持長短尖刀各一把」、「那二名幪面男子拿
      刀衝過來，拿刀指著我，拿大刀的那個人（按指沈儀淋）並出手拉扯我的皮包
      ，我的皮包當時帶子背在肩上夾在腋下，他拿著的刀子揮過來，我皮包的帶子
      就被割斷，我左手小指有被割到，另一名男子則拿著小尖刀（按指被告乙○○
      ）」、「有拿刀子對著我。當時搶的時候就一手拿刀子對著我，一手搶我皮包
      」「（檢察官問：行搶的兩個人是否都有拿刀子？答）有。」「（選任辯護人
      問：皮包如何被搶走？答）我本來是背在旁邊，但是有人拿著刀子來搶我，我
      的手也被割傷了。」等語（見嘉市警一刑字第0000000000號卷第二
      ○、二一頁反面及二二頁、九十二年度偵字第七一七二號卷第三九頁、原審卷
      第一○八、一一一頁）。而訊據被告三人歷經警、偵訊，分別屢次同供認：乙○○、沈儀淋分持手電筒短刀、開山長刀控制告訴人下手行劫之過程（見嘉市
      警一刑字第0000000000號卷第八至九頁、九十二年度偵字第七二八
      六號卷第六、十六反面頁、九十二年度偵字第七一七二號卷第十頁、九二年度
      聲羈字第一一二號卷第五頁），兩者互核相符。故乙○○、沈儀淋關於刀械僅
      攜帶在身，並未顯露用以威嚇告訴人劫取財物云云，要為避重就輕之詞，委無
      可採，其二人於行劫財物之過程中，兼以刀械對告訴人人身為侵害之事實，洵
      無疑義。
（六）本件被告及沈儀淋三人劫取告訴人財物之具體過程，除前揭持刀控制威嚇，沈
      儀淋並實際執此利刃割斷告訴人皮包肩帶，並傷及告訴人手指之情節外，雖被
      害人描述案發當時之情境，曾謂「已經來不及抗拒了，因為時間很急迫」一語
      。惟查，告訴人承前供述，緊接復翔實指陳：「兩個歹徒都是從正前方靠近」
      、「拿著刀子向著我」、「（看到兩個歹徒拿刀子，妳有何反應？）我就趕快
      跑」、「（他們搶妳皮包，妳有何反應？是否有與歹徒拉扯？）我要把皮包拉
      回來」、「（為何停止拉扯皮包？）刀子太大了，所以我不敢再繼續與歹徒拉
      扯皮包」、「（不敢拉扯，那為何皮包是被割斷拿走的？）那都是一剎那之間
      的事，且我的手被割傷了，幾乎是我放棄的同時，皮包被割斷拿走。」（見原
      審卷第一○九、一一一至一一二頁）。訊據被告乙○○亦供述：「被害人一直
      往後移動護著他的皮包，有喊救命」之情（見原審聲羈第一一二號卷第六頁）
      。足見告訴人於警覺乙○○、沈儀淋持刀從正面趨近而欲劫財時，確有退避拉
      扯防護財物之舉措，僅防護拉扯與刀刃割斷喪失財物之間，過程極為短暫而已
      。告訴人財物喪失之緣由，除上述心理極度驚懼之因素外，應厥乃乙○○、沈
      儀淋所施加之強暴，具絕對之優勢，遠逾告訴人之抗拒能力為是。故告訴人當
      時縱係處於持用行動電話之狀態，然其財物之喪失，顯非於毫無知覺之情況下
      ，猝然不及防備所致。且告訴人已達不能抗拒之程度，要為明確。被告乙○○
      、甲○○辯稱僅被害人尚能抗拒云云，自係卸責之詞，不足採信。
（七）被告乙○○又辯稱：告訴人因有拉扯皮包而防護財物，以及於其二人得手逃逸
      時，並追喊於後之舉止，故告訴人對其等之行劫猶能抗拒云云。惟不論被害人
      初曾奮力防護財物，嗣因力弱難抗，終致失財；抑或其審酌情勢，自認無力抵
      拒失財而未加抗拒，甚或深恐招致更嚴重之侵害，而放任行為人劫取，兩者皆
      屬強盜犯行之具體態樣，判斷標準在於行為人所施強暴程度之客觀評價，前已
      述及。茲細究本件犯罪之時空背景，其具體情境為案發當時乃深夜十一時許，
      告訴人孤身一落單女子，面對突如其來二名幪面歹徒持刀行劫財物，惶惴驚恐
      之心理已無以復加，且其僅不過稍加抗拒拉扯防護財物，立遭刀刃相加，則乙○○、沈儀淋二人之暴行，顯已造成告訴人極度之畏懼，而壓制其意思自由殆
      盡；兼以告訴人一孤身弱女子歷此情境，雖有防護財物之心，然其力量明顯不
      足抵拒乙○○、沈儀淋二名年輕男子之劫掠暴行，在身不由己之情況下，財物
      終告喪失。況查被害人丙○○於原審已供稱「（問：他們搶你皮包有何反應？
      是否有與歹徒拉扯？答）我要把皮包拉回來。」「（問：為何停止拉扯皮包？
      答）因為刀子太大了。所以我不敢在繼續與歹徒拉扯皮包。」（見原審卷第一
      ○八、一一二頁），是本件乙○○、沈儀淋所施強暴，已致使告訴人精神上及
      身體上達於不能抗拒之程度，告訴人保有財物與否，全然任諸乙○○、沈儀淋
      之意欲，告訴人已無自主斟酌之餘地，當係合致強盜罪之構成要件。告訴人前
      揭所謂「來不及抗拒，因為時間很急迫」云云，因與其確曾為短暫抗拒之過程
      相左，與事實不符，毋寧僅為情況危殆急迫之口語用詞。又被害人之曾否抗拒
      與能否抗拒，原非一事，本件告訴人於遭劫之際固曾為抗拒，然卻係因乙○○
      、沈儀淋二人施加之強暴程度，客觀上至使其不能抗拒而喪失財物無訛。而告
      訴人於乙○○、沈儀淋劫取財物逃逸時，因眼前現實之危害暫除，鎮靜地尾隨
      呼救並抄記車號蒐集犯罪跡證，核與事理無違，倘據告訴人所謂來不及抗拒、
      曾為抗拒及呼救追躡在後等供述及舉止，遽予評價行劫過程為搶奪，豈非但察
      秋毫之末，而不見輿薪，殊屬謬誤，自無足為有利於乙○○之認定。被告乙○○、甲○○辯稱僅係搶奪云云，自係諉卸之詞，不足採信。
（八）被告甲○○、乙○○及原審被告沈儀淋合謀以暴力方式劫掠他人財物，其等預
      為籌備攜帶之工具，包括刀械、頭套、手套、雙面膠帶等物，計劃利用深夜時
      分幪面持刀行劫落單女子，何者下手實施、把風接應之分工細膩。由其等三人
      議妥擇定之作案時間、對象及手法觀之，既以能遂行劫取財物得手為目的，顯
      係以人數、體力及加諸刀械之絕對優勢，強力劫取柔弱落單女子財物，則其等
      三人所謀議之內容，當屬務使所施暴行能完全壓制他人抗拒，而得任意劫取財
      物之程度為要，自係強盜之犯意聯絡。況且，依謀議內容下手實施行劫之乙○○、沈儀淋二人，並非事先隱匿在暗處，於告訴人行經時乘其未加察覺，猝不
      及防而驟然劫奪財物，反係從遠處幪面持刀迎面趨近告訴人行劫，告訴人果亦
      察覺而曾加以抗拒，在在難認甲○○與乙○○、沈儀淋之犯意聯絡僅止於搶奪
      。其次，把風與接應之性質與目的，在於排除障礙實現犯罪，甲○○基於共犯
      強盜罪之合同故意，在場把風接應，核屬分擔強盜行為之一部，與乙○○、沈
      儀淋均為結夥三人以上，攜帶兇器犯強盜罪之共同正犯。
（九）此外，復有作案用之手套一雙及雙面膠帶一捲扣案，並在乙○○租屋處起獲之
      贓物翻譯機一台及在沈儀淋身上起獲之贓款三千元（翻譯機一台及現金三千元
      均據丙○○領回，乙○○分得之相機則為其友人竊走－見偵字第七一七二號卷
      十一頁）、被害報告書二件、贓物保管書各一件（見第0000000000
      號警卷第三六至三八頁）可資佐證，事證明確，被告二人犯行，洵堪認定。告
      訴人丙○○及被告乙○○、同案被告沈儀淋業經原審交付詰問時已陳述明確（
      見原審九十三年二月二十七日審判筆錄），別無訊問之必要。則被告聲請傳訊
      丙○○說明其遭搶財物時，在客觀上判斷是否已達無法抗拒之程度？乙○○是
      否有持尖刀及持刀的情形如何，及沈儀淋證明乙○○、沈儀淋二人要下車前是
      否曾與甲○○商議欲下車強盜財物？或是搶奪財物？甲○○是否知悉乙○○、
      沈儀淋二人身上帶刀？甲○○有無下車參與強盜財物；訊問乙○○證述被告甲○○在本案參與之程度及被害人丙○○遭搶奪財物之經過各云云，均核無再傳
      訊之必要。
三、查上訴人即被告乙○○、甲○○共同意圖為自己不法之所有，以強暴之方法至使
    告訴人不能抗拒，而劫取其財物之強盜行為中，所持刀械為鋒利之器物（其中開
    山刀長約三十公分），此徵諸告訴人確因本件行劫過程受有傷害，足以證明該等
刀械足對人之身體、生命安全構成威脅，自屬兇器。被告乙○○、甲○○夥同沈
    儀淋共同強盜他人財物，而有刑法第三百二十一條第一項第四、三款所定結夥三
    人，攜帶兇器之情形，核其等所為，均係犯刑法第三百三十條第一項之結夥三人
    以上，攜帶兇器，以強暴至使不能抗拒，而取他人之物之加重強盜罪。被告乙○○、甲○○及原審被告沈儀淋間，就本件加重強盜犯行，互有犯意聯絡及行為分
    擔，均為共同正犯。至於告訴人雖因沈儀淋以刀刃割斷皮包肩帶之行劫過程中受
    有傷害，然綜觀本件強盜全部過程，由於乙○○、沈儀淋二人持刀並未有更進一
    步積極創傷告訴人之舉，應認告訴人此一傷害為沈儀淋所施強暴之當然結果，不
    另論傷害罪責。
四、原審以被告乙○○、甲○○罪證明確，因予適用刑法第第三百三十條第一項、第
    三十八條第一項第二款之規定，並審酌被告二人年輕力盛，均不知奮勉上進，僅
    因缺錢花用，即憑藉暴力恃強凌弱，結夥攜帶兇器強盜落單女子財物，侵害他人
    人身及財產安全，嚴重破壞社會治安，姑念其等強盜手段尚非凶殘，所得財物非
    鉅，犯後大致坦承犯行，惟程度不等，悛悔心態有別，被告乙○○雖下手行搶，
    惟年輕識淺，而甲○○為成年人，駕車接應，及導引乙○○等人尋覓作案對象，
    得手後又搭載其等迅速逃逸，併考量其等素行、生活狀況及各自分工實施犯罪之
    情節輕重等一切情狀，分別量處如原判決主文所示之刑，併敘明扣案之手套一雙
    及雙面膠帶一捲，為原審被告沈儀淋所有供共同犯罪所用之物，均應依刑法第三
    十八條第一項第二款規定沒收。至被告沈儀淋所有前揭作案用開山刀與手電筒刀
    各一把，於犯案後業已丟棄在阿里山公路菜公店路路口之垃圾箱，經原審被告沈
    儀淋供述在卷，亦據警方清查無著，堪認業已滅失，爰不為沒收之諭知。本院經
    核原判決認事用法俱無不合，量刑亦稱妥適，被告上訴意旨否認加重強盜犯罪，
    指摘原判決不當，非有理由，應予駁回。
五、據上論斷，應依刑事訴訟法第三百六十八條，判決如主文。
本案經檢察官王碧霞到庭執行職務。
中    華    民    國      九十三      年      七      月      二十一    日
                                  臺灣高等法院臺南分院刑事第四庭
                                      審判長法官  鄭    文    肅
                                            法官  陳    珍    如
                                            法官  高    明    發
右正本證明與原本無異。
如不服本判決，應於判決送達後十日內向本院提出上訴狀，其未敘述理由者並應於提
出上訴狀後十日內向本院補提理由書（應附繕本)。
                                      法院書記官  陳    淑    貞
中    華    民    國      九十三      年      七      月      二十二    日
附錄法條：
刑法第三百三十條：
犯強盜罪而有第三百二十一條第一項各款情形之一者，處七年以上有期徒刑。前項之
未遂犯罰之。
第三百二十八條第一項：
意圖為自己或第三人不法之所有，以強暴、脅迫、藥劑、催眠術或他法，至使不能抗
拒，而取他人之物或使其交付者，為強盜罪，處五年以上有期徒刑。
第三百二十一條：
犯竊盜罪而有左列情形之一者，處六月以上、五年以下有期徒刑：
一、於夜間侵入住宅或有人居住之建築物、船艦或隱匿其內而犯之者。
二、毀越門扇、牆垣或其他安全設備而犯之者。
三、攜帶兇器而犯之者。
四、結夥三人以上而犯之者。
五、乘火災、水災或其他災害之際而犯之者。
六、在車站或埠頭而犯之者。
前項之未遂犯罰之。
